lt-LT: Transporto tipas: Autobusas; Keltas; Daugiamodelis; Lėktuvas; Metro; Traukinys; Tramvajus; Kita
sk-SK: Typ dopravy: Autobus; Trajekt; Multimodálny; Lietadlo; Metro; Vlak; Električka; Iné
ru: Тип транспорта: Автобус; Паром; Мультимодальный; Самолет; Метро; Поезд; Трамвай; Другой
es: Tipo de transporte: Bus; Ferry; Multimodal; Avión; Azulejos blancos; Tren; Tranvía; Otros
sv: Transporttyp: Buss; Färja; Multimodal; Flyg; Subway; Tåg; Spårvagn; Övrigt
nl: Type vervoer: Bus; Veerboot; Multimodaal; Vliegtuig; Metro; Trein; Tram; Andere
hr-HR: Vrsta prijevoza: Autobus; Trajekt; Multimodalni; Avion; Metro; Vlak; Tramvaj; Ostalo
el: Τύπος μεταφοράς: Λεωφορείο; Πλοίο; Πολυτροπική; Αεροπλάνο; Υπόγεια διάβαση; Τρένο; Τραμ; Άλλο
hu: Közlekedési eszköz típusa: Busz; Komp; Többféle közlekedési mód; Repülő; Metró; Vonat; Villamos; Egyéb
da: Transporttype: Bus; Færge; Multimodal; Fly; Undergrundsbane; Tog; Sporvogn; Andet
bg-BG: Тип транспорт: Автобус; Ферибот; Мултимодален; Самолет; Метро; Влак; Трамвай; Други
pl: Typ transportu: Autobus; Prom; Wielomodalny; Samolot; Metro; Pociąg; Tramwaj; Inne
vi: Loại phương tiện vận chuyển: Xe buýt; Phà; Đa phương thức; Máy bay; Xe điện ngầm; Tàu hỏa; Xe điện; Khác
nb: Transporttype: Buss; Ferge; Multimodal; Fly; T-bane; Tog; Trikk; Annet
fr: Type de transport: Bus; Ferry; Multimodal; Avion; Métro; Train; Tramway; Autre
pt-PT: Tipo de transporte: Autocarro; Ferry; Multimodal; Avião; Subway; Comboio; Elétrico; Outro
fi: Kuljetustyyppi: Bussi; Lautta; Monimuotoinen; Lentokone; Alikulku; Juna; Raitiovaunu; Muu
ko: 교통 수단: 버스; 페리; 복합 교통; 비행기; 서브웨이; 기차; 트램; 기타
ro-RO: Tip de transport: Autobuz; Feribot; Multimodal; Avion; Metrou; Tren; Tramvai; Altele
it: Tipo di trasporto: Autobus; Traghetto; Multimodale; Aereo; Metro; Treno; Tram; Altro
zh-TW: 交通工具類型: 公車; 渡輪; 多種交通方式; 飛機; 地鐵; 火車; 電車; 其他
tr: Ulaşım türü: Otobüs; Feribot; Çok modlu; Uçak; Subway; Tren; Tramvay; Diğer
th: ประเภทการขนส่ง: รถบัส; เรือข้ามฟาก; หลายประเภท; เครื่องบิน; รถไฟใต้ดิน; รถไฟ; รถราง; อื่นๆ
de: Transporttyp: Bus; Fähre; Multimodal; Flugzeug; U-Bahn; Zug; Straßenbahn; Sonstiges
en: Transport type: Bus; Ferry; Multi modal; Plane; Subway; Train; Tram; Other
pt-BR: Tipo de transporte: Ônibus; Balsa; Multimodal; Avião; Metrô; Trem; Bonde; Outro
sl-SI: Vrsta prevoza: Avtobus; Trajekt; Večmodalni; Letalo; Subway; Vlak; Tramvaj; Drugo
cs: Typ dopravy: Autobus; Trajekt; Multimodální; Letadlo; Zdivo; Vlak; Tramvaj; Jiné
zh-CN: 交通类型: 公共汽车; 渡轮; 多式联运; 飞机; 地铁; 火车; 有轨电车; 其他
ja: 交通手段の種類: バス; フェリー; マルチモーダル; 飛行機; サブウェイ; 電車; 路面電車; その他